# 母子公司坏账计提比例不一致，合并时子公司是否需要按照母公司政策调整

提问人：风格的话 时间：2018-03-26 14:14:44
母子公司坏账计提比例不一致，合并时子公司是否需要按照母公司政策调整

回答人：chenyiwei
请参考《瑞华研究 2010 ～ 2016 汇编》之“问题4-5-8（资产重组中拟注入上市公司的主体与上市公司统一会计估计问题）”。